【裁判字號】    90,上易,1550
【裁判日期】    901106
【裁判案由】    竊盜
【裁判全文】
臺灣高等法院臺南分院刑事判決             九十年度上易字第一五五號    Ｃ
      上  訴  人
      即  被  告  乙  ○  ○
右上訴人因竊盜案件，不服臺灣臺南地方法院九十年度易緝字第七一號中華民國九十
年八月十六日第一審判決（起訴案號：臺灣臺南地方法院檢察署八十七年度偵字第三
五五號），提起上訴，本院判決如左：
      主      文
上訴駁回。
      事      實
一、乙○○基於意圖為自己不法所有之概括犯意，先於八十六年十月間某日，在臺南
    市○○街七一號，徒手竊取甲○○監管在上址「金華府廟」香油錢新臺幣（下同
    ）四千元。乙○○復承前開竊盜之概括犯意，而於同年十二月二十三日上午零時
    三十分許，騎乘其所有之ＶＧＴ—四七六號機車，至前開金華府廟處，並攜帶其
    所有，客觀上足為兇器之螺絲起子一把與挫刀二支、膠布一捲、小型手電筒一支
    、鐵線三條、小鐵鉤二支、口香糖五塊等物，進入金華府廟內，以鐵絲線末端黏
    口香糖之方式，竊取廟內之香油箱內金錢二千三百元，得手後，均據為己有。嗣
    經前揭金華府廟管理人員葉泰銘發覺報警後，當場查獲，並扣得乙○○所有，供
    犯罪所用之螺絲起子一支、黑色膠布一捲、手電筒一支、鐵絲線三條、小鐵勾二
    支、口香糖五塊、挫刀二支及二千三百元（已發還甲○○）等物。
二、案經臺南市警察局第四分局報告臺灣臺南地方法院檢察署檢察官偵查起訴。
      理      由
一、上訴人即被告乙○○經合法傳喚不到庭，惟右揭犯罪事實業據其於警訊、偵查及
    原審審理中坦承不諱，並核與被害人甲○○與證人葉泰銘於警訊中指述情節相符
    ，並有被害人甲○○所立之贓物認領保管單一紙在卷可稽，復有螺絲起子一支、
    黑色膠布一捲、手電筒一支、鐵絲線三條、小鐵勾二支、口香糖五塊、挫刀二支
    等物扣案可憑，被告自白核與事證相符，被告犯行，洵堪認定。
二、查被告乙○○基於意圖為自己不法所有之概括犯意，先於八十六年十月間某日，
    在臺南市○○街七一號，徒手竊取甲○○監管在「金華府廟」之香油錢四千元。
    又於同年十二月二十三日上午零時三十分許，至前開金華府廟處，並攜帶其所有
    ，客觀上足為兇器之螺絲起子一把與挫刀二支等工具，竊取廟內之香油箱內金錢
    二千三百元。核其所為係犯刑法第三百二十條第一項之普通竊盜罪及第三百二十
    一條第一項第三款之攜帶凶器竊盜罪。被告先後二次竊盜犯行，時間緊接，觸犯
    構成要件相同之罪名，顯係基於概括犯意為之，為連續犯，應論以一較重之攜帶
    凶器竊盜罪，並加重其刑。
三、原審以被告乙○○事證明確，因予適用刑法第五十六條、第三百二十一條第一項
    第三款、第三十八條第一項第二款，並審酌被告犯罪動機、手段、及其所得、犯
    罪後坦承不諱之態度，量處有期徒刑七月。並認扣案之螺絲起子一支、黑色膠布
    一捲、手電筒一支、鐵絲線三條、小鐵勾二支、口香糖五塊、挫刀二支等物，為
    被告所有，且供犯罪所用之物，已據被告於審理中自承，併依法宣告沒收。本院
    經核原判決認事用法，並無不合，量刑亦稱允當。上訴意旨，否認犯罪，並指摘
    原判決不當，為無理由，應予駁回。
四、被告經合法傳喚，無正當理由不到庭，不待其陳述逕行判決。
據上論斷，應依刑事訴訟法第三百六十八條、第三百七十一條，判決如主文。
本案經檢察官曾顯智到庭執行職務。
中    華    民    國      九十      年        十一      月      六      日
                                  臺灣高等法院臺南分院刑事第五庭
                                      審判長法官  茆    臺    雲
                                            法官  董    武    全
                                            法官  李    文    福
右正本證明與原本無異。
不得上訴。
                                      法院書記官  李    良    倩
中    華    民    國      九十      年        十一      月     七       日
附錄法條：
刑法第三百二十一條：
犯竊盜罪而有左列情形之一者，處六月以上五年以下有期徒刑：
一  於夜間侵入住宅或有人居住之建築物、船艦，或隱匿其內而犯之者。
二  毀越門扇、牆垣或其他安全設備而犯之者。
三  攜帶兇器而犯之者。
四  結夥三人以上而犯之者。
五  乘火災、水災或其他災害之際而犯之者。
六  在車站或埠頭而犯之者。
前項之未遂罰之。


司法院資訊處製作；財團法人民間司法改革基金會備份。
